【裁判字號】    99,台上,2727
【裁判日期】    990506
【裁判案由】    妨害性自主等罪
【裁判全文】
最高法院刑事判決            九十九年度台上字第二七二七號
上  訴  人  甲○○
上列上訴人因妨害性自主等罪案件，不服台灣高等法院中華民國
九十七年四月二十二日第二審判決（九十七年度上訴字第七九二
號，起訴案號：台灣板橋地方法院檢察署九十五年度偵字第二八
八四一號），提起上訴，本院判決如下：
    主  文
上訴駁回。
    理  由
一、妨害性自主部分
按刑事訴訟法第三百七十七條規定，上訴於第三審法院，非以判
決違背法令為理由，不得為之。是提起第三審上訴，應以原判決
違背法令為理由，係屬法定要件。如果上訴理由書狀並未依據卷
內訴訟資料，具體指摘原判決不適用何種法則或如何適用不當，
或所指摘原判決違法情事，顯與法律規定得為第三審上訴理由之
違法情形，不相適合時，均應認其上訴為違背法律上之程式，予
以駁回。本件原判決綜合全部卷證資料，認上訴人甲○○有其事
實欄所載之犯行，已詳所憑之證據與認定之理由。就上訴人辯
稱：伊祇有在約被害人A女（姓名年籍詳卷）出去，A女不願意時
，才會把裸照的事情拿出來講，目的是希望A女出來陪伊，當時A
女和伊還像男女朋友一樣會互相關心，A 女出來之後，伊就不會
再提到裸照的事，與A女發生性交都是出於A女自願云云，認不足
採信，於理由內予以指駁、說明甚詳。因而撤銷第一審關於妨害
性自主部分之科刑判決，改判依修正前刑法連續犯關係從一重仍
論處上訴人連續對於女子以脅迫方法而為性交罪刑，及對於女子
以脅迫方法而為性交三罪刑。從形式上觀察，並無足以影響判決
結果之違法情形存在。上訴意旨略稱：(一)、上訴人生長環境單純
、學業順利、有正當工作，因不善管理情緒，處理感情問題時行
為失當，然已深深悔悟，又有年邁有病之母親待養，應以暫不執
行為適當，請予宣告緩刑。又原判決未針對上訴人有無再犯之虞
、能否由刑之宣告而策其自新等情，衡量上訴人是否適合宣告緩
刑，並詳加說明其理由，亦未調查、審酌A 女於第一審證稱其可
以理解上訴人之心情及已原諒上訴人等證言，即認上訴人之行為
造成A 女心理上遭受莫大痛苦，不宜宣告緩刑，有判決理由不備
、矛盾之違法。(二)、A 女於第一審證稱：剛分手時，上訴人表示
一時間沒辦法適應，希望從減少見面次數開始，伊才答應，那時
上訴人還沒以裸照威脅，當時已講好伊要陪上訴人，但上訴人情
緒很不穩定，伊才寫字據來約束上訴人不要反反覆覆等語。原判
決事實卻認定上訴人以握有A女裸照為由，脅迫A女至飯店見面，
見面後上訴人希望A女每月至賓館發生性關係二次，A女因害怕父
母知悉裸照之事，迫於無奈而同意，A 女並要求上訴人出具書據
，承諾不得再干擾、恐嚇、騷擾A 女及其家人、朋友等情，即與
事實不符；上訴人是否於民國九十五年六月九日、六月二十七日
、七月十三日、七月二十七日、八月九日，五次對A 女強制性交
，A 女之陳述前後不甚一致，原審未予究明，逕以上訴人坦承犯
行，遽行判決，顯有違誤。(三)、起訴書原記載上訴人書立同意書
，希望A 女每月同至賓館性交二次，則上訴人應係基於接續犯意
為之，應論以接續犯，原判決認犯意各別而分論併罰，亦屬矛盾
云云。惟查：(一)、宣告緩刑與否，乃實體法上賦予法院得為自由
裁量之事項。原判決認上訴人所受刑之宣告，無以暫不執行刑罰
為適當之情形，乃未宣告緩刑，並無濫用權限，不能指為違法而
執為第三審上訴之理由。(二)、犯罪事實之認定，證據之取捨及其
證明力如何，乃事實審法院自由判斷之職權，如其取捨不違背經
驗法則與論理法則，即不得指為違法，而據為上訴第三審之理由
。又證人之供述前後縱有出入，事實審法院依憑證人前後之供述
，斟酌其他證據，本於經驗法則與論理法則，作合理之比較，定
其取捨，若其基本事實之陳述與真實性無礙時，仍非不得予以採
信；因之，事實審法院依憑證人前後之供述，取其認為真實之一
部，作為論罪之證據，自屬合法。關於A 女與上訴人分手後，上
訴人以握有A 女之裸照，如不配合每月至賓館與上訴人性交二次
，即將裸照交付A女父母、男友等由，脅迫A女數次至賓館與其性
交之基本陳述，前後並無二致，原審本其採證、認事職權之行使
，予以採信，並無違法，亦無上訴意旨所指理由矛盾之情形。(三)
、數行為於同時同地或密切接近之時地實行，侵害同一之法益，
各行為之獨立性極為薄弱，依一般社會健全觀念，在時間差距上
，難以強行分開，在刑法評價上，以視為數個舉動之接續施行，
合為包括之一行為予以評價，較為合理者，始屬接續犯。依原判
決之事實認定，上訴人強制A 女性交之時間每次相距十餘日，地
點亦有變動，即與接續犯之要件不符，原判決認除第一、二次上
訴人係基於概括犯意為之外，其餘三次為另行起意所犯，予以併
合處罰，要無違法可言。其餘上訴意旨，置原判決理由已明白論
斷之事項於不顧，對原審採證、認事之職權，為事實上之爭執，
漫指原判決違法，核與前揭得為第三審上訴理由之法定要件不相
適合，應認關於妨害性自主部分之上訴違背法律上之程式，予以
駁回。本院既應為程式上之上訴駁回判決，上訴人所請諭知緩刑
，無從斟酌，併此明。
二、恐嚇危害安全部分
按刑事訴訟法第三百七十六條所列各罪之案件，經第二審判決者
，不得上訴於第三審法院，法有明文。上訴人所犯恐嚇危害安全
三罪部分，原審均依刑法第三百零五條論處罪刑，核屬刑事訴訟
法第三百七十六條第一款之案件，依首開說明，既經第二審判決
，自不得上訴於第三審法院，上訴人竟復提起上訴，顯為法所不
許，此部分之上訴為不合法，亦應駁回。
據上論結，應依刑事訴訟法第三百九十五條前段，判決如主文。
中    華    民    國  九十九  年    五    月    六    日
                      最高法院刑事第十三庭
                          審判長法官  賴  忠  星
                                法官  呂  丹  玉
                                法官  吳      燦
                                法官  蔡  名  曜
                                法官  葉  麗  霞
本件正本證明與原本無異
                                      書  記  官
中    華    民    國  九十九  年    五    月   十一   日
                                                       s

司法院資訊處製作；財團法人民間司法改革基金會備份。
